【裁判字號】    95,上訴,41
【裁判日期】    950323
【裁判案由】    毒品危害防制條例
【裁判全文】
臺灣高等法院臺中分院刑事判決          95年度上訴字第41號
上  訴  人
即  被  告  甲○○
                    弄1號
上列上訴人因毒品危害防制條例案件，不服臺灣苗栗地方法院94
年度訴字第553號中華民國94年11月23日第一審判決（起訴案號
：臺灣苗栗地方法院檢察署94年度毒偵字第1299號，移送併辦案
號：臺灣苗栗地方法院檢察署95年度毒偵字第36號），提起上訴
，本院判決如下：
    主  文
原判決撤銷。
甲○○連續施用第一級毒品，累犯，處有期徒刑壹年，扣案之第
一級毒品海洛因壹包（淨重零點肆貳公克，空包裝重零點公
克）沒收銷燬之。又連續施用第二級毒品，累犯，處有期徒刑捌
月。應執行有期徒刑壹年陸月，扣案之第一級毒品海洛因壹包（
淨重零點肆貳公克，空包裝重零點公克）沒收銷燬之。
    事  實
一、甲○○曾因違反毒品危害防制條例案件，經台灣苗栗地方法
    院判處有期徒刑七月，甫於民國92年4月9日執行完畢。又前
    因施用毒品案件，經同院裁定令入戒治處所施以強制戒治，
    於91年10月16日戒治期滿釋放。詎甲○○於強制戒治處分執
    行完畢後5年內，復基於施用第一級毒品海洛因之概括犯意
    ，先於94年8月23日，在苗栗縣頭份鎮○○路36巷72弄1號旁
    空屋內，以將第一級毒品海洛因摻入香煙點燃後吸食其煙霧
    之方式，施用第一級毒品海洛因1次；復基於同一概括犯意
    ，自94年11月中旬某日起至同年12月27日下午17時止，連續
    在苗栗縣頭份鎮不知名友人家中及苗栗縣竹南鎮○○街90號
    富貴香汽車旅館111室內，以同一方式連續施用第一級毒品
    海洛因多次。甲○○復另行起意並基於施用第二級毒品安非
    他命之概括犯意，先於94年8月23日，在苗栗縣頭份鎮○○
    路36巷72弄1號旁空屋內，以將第二級毒品安非他命置於吸
    食器中加熱成煙霧後吸食之方式，施用第二級毒品安非他命
    1次，復基於同一概括犯意，於94年12月27日23時30分被查
    獲後，經採尿前回溯4日內某時，在不詳處所，以同一方法
    施用第二級毒品安非他命1次。嗣於(一)同年8月24日凌晨4時
    20分許，警員持臺灣新竹地方法院法官所核發之搜索票，前
    往苗栗縣頭份鎮○○路36巷72弄1號旁空屋執行搜索時，經
    甲○○同意採尿送驗後，呈現鴉片類及安非他命類毒品陽性
    反應，因而查悉上情；(二)又於94年12月27日23時30分許，在
    苗栗縣竹南鎮○○街90號富貴香汽車旅館111室為警查獲，
    扣得其持有第一級毒品海洛因一包（淨重0.42公克，空包裝
    重0.33公克），並採集其尿液送驗結果，呈現嗎啡陽性、甲
    基安非他命陽性反應。
二、案經新竹市警察局第一分局報請臺灣苗栗地方法院檢察署檢
    察官偵查起訴，及苗栗縣警察局竹南分局報請同署檢察官移
    送併案審理（施用第二級毒品部分）。
      理  由
一、上開事實（94年12月27日被查獲前第2次施用第二級毒品安
    非他命1次之犯罪事實除外）訊據被告甲○○坦白承認，而
    被告前後2次為警查獲採取之尿液，經檢驗均呈鴉片類及甲
    基安非他命陽性反應，有新竹市警察局辦理煙毒、麻醉藥品
    案尿液送驗受檢人員真實姓名代號對照表暨送驗登記簿、台
    灣檢驗科技股份有限公司濫用藥物尿液檢驗報告影本、苗栗
    縣警察局竹南分局偵辦違反毒品危害防制條例案件尿液鑑驗
    代碼對照表、中山醫學大學附設醫院藥物濫用檢測中心尿液
    檢驗報告各1紙在卷（參見94年度毒偵字第1299號卷第1、2
    頁，95年度毒偵字第36號卷第31頁、61頁），又92年12月27
    日查扣之白粉1包含有第一級第六項毒品海洛因成分，淨重
    0.42公克（空包裝重0.33公克），有法務部調查局收件日期
    95年1月24日調科壹字第990001442號鑑定通知書一份在卷可
    稽（見本院卷第43頁），是被告自白部分應與事實相符。又
    訊據被告甲○○矢口否認於94年12月27日採尿前回溯4日內
    ，在不詳處所施用第二級毒品安非他命1次之事實，但查，
    警方94年12月27日查獲當日採集其尿液送驗，呈現甲基安非
    他命陽性反應，同據上開中山醫學大學附設醫院藥物濫用檢
    測中心尿液檢驗報告載明無誤。按一般人如未施用安非他命
    ，其尿液應不會檢出安非他命反應，倘有吸用者，約百分之
    七十於24小時內自尿中排出，約百分之九十於96小時自尿中
    排出，故推算施用時間距採尿時間最長可能不會超過4 日，
    此有行政院衛生署藥物食品檢驗局81年2月8日（81）藥檢壹
    字第001156號函解釋在案，是經採尿檢驗有安非他命反應者
    ，通常可認其人於採尿前4日內某時有施用安非他命。查被
    告於94年12月27日23時30分，經警查獲採尿送驗結果呈安非
    他命陽性反應，已如前述，足見被告於該採尿之前4日內之
    某時，尚有施用第二級毒品安非他命1次之事實無訛，被告
    所辯係卸責之詞，不足採信。
二、又被告曾因施用毒品案件，經台灣苗栗地方法院裁定令入戒
    治處所施以強制戒治，於91年10月15日強制戒治執行完畢，
    91年10月16日釋放（按：雖另案自91年10月16日執行有期徒
    刑，但就強制戒治執行部分，仍屬執行完畢釋放），有臺灣
    高等法院被告前案紀錄表1份在卷足憑 。被告未能戒除毒癮
    ，其於強制戒治執行完畢後5年內 ，再犯連續施用第一級毒
    品及第二級毒品之罪，其事證明確，犯行堪予認定。
三、核被告甲○○所為，係犯毒品危害防制條例第10條第1項之
    施用第一級毒品罪及同法條第2項之施用第二級毒品罪。被
    告為供施用第一級毒品海洛因、第二級毒品安非他命而持有
    第一級及第二級毒品之低度行為，應為施用第一級毒品海洛
    因及第二級毒品安非他命之高度行為所吸收，不另論罪。又
    被告先後多次施用第一級毒品海洛因、第二級毒品安非他命
    犯行，均時間緊接，分別觸犯構成要件相同之罪，顯係分別
    基於概括犯意反覆為之，均為連續犯，均應依刑法第56條之
    規定，均以一罪論，並均依法加重其刑。又被告前因違反毒
    品危害防制條例案件，經台灣苗栗地方法院判處有期徒刑七
    月，甫於92年4月9日執行完畢，有臺灣高等法院被告全國前
    案紀錄表附卷可按，其於刑之執行完畢後5年內，再犯本案
    ，均為累犯，依法應遞加重其刑。又被告所犯上開二罪之間
    ，犯意各別，行為互殊，應予分論併罰。被告於94年12月27
    日23時30分被查獲並採尿前回溯4日內有施用第二級毒品行
    為，經臺灣苗栗地方法院檢察署檢察官以95年度毒偵字第36
    號移送併辦；及被告自94年11月中旬某日起至同年12月27日
    下午17時止，連續施用第一級毒品之行為部分，雖未經檢察
    官移送併辦，並由同署檢察官以同一偵查案號另行起訴，惟
    檢察官所認被告再施用第一級毒品時間為94年11月中旬某日
    起至同年12月27日17時止，有起訴書影本一份附卷（見95年
    度毒偵字第36號影印卷第67頁），該期間與被告在同年8 月
    23日第一次被查獲施用第一級毒品之時間間隔不過三個月，
    時間不長，應認為本於同一施用第一級毒品之概括犯意所為
    ，因此，上開95年度毒偵字第36號檢察官移送併辦及另行起
    訴部分，與已起訴部分均有連續犯之裁判上一罪關係，本院
    自得一併審理，併予敘明。
四、原審認被告罪證明確，予以論罪科刑，固非無見。惟(一)被告
    自94年11月中旬某日起至同年12月27日下午17時止，再次施
    用第一級毒品，及被告於94年12月27日23時30分被查獲後，
    經採尿前回溯4日內某時，再次施用第二級毒品，原審未及
    審酌，尚有未當。(二)94年12月27日23時30分許，查扣之白粉
    1包，係第一級第六項毒品海洛因，有法務部調查局收件日
    期95年1月24日調科壹字第990001442號鑑定通知書一份在卷
    可稽（見本院卷第43頁），原判決未及予以宣告沒收銷燬之
    ，亦有未恰。被告上訴意旨未具任何理由，指摘原判決不當
    ，雖無理由，惟原判決既有上開可議之處，自無可維持，應
    由本院將原判決予以撤銷改判。爰審酌被告前已接受強制戒
    治之治療過程，再犯本案，可見並未戒絕毒癮，仍依賴毒品
    甚深，並考以其智識程度、犯罪之動機、目的、手段、及犯
    後坦承施用犯行、表示悔意等一切情狀，分別量處如主文第
    2 項所示之刑，並定其應執行刑。
五、扣案第一級毒品海洛因1包（淨重0.42公克，空包裝重0.33
    公克），係屬毒品，應依毒品危害防制條例第18條第1項前
    段之規定，予以宣告沒收銷燬之。
六、本件被告經合法傳喚，無正當理由未到庭，爰不待其陳述逕
    行判決，併予敘明。
七、至於，檢察官以臺灣苗栗地方法院檢察署95年度毒偵字第36
    號另行起訴被告涉犯施用第一級毒品犯行部分，業經本院認
    定：與同署檢察官前以94年度毒偵字第1299號起訴並經本院
    判決之施用第一級毒品犯行，有連續犯之裁判上一罪關係，
    另行起訴部分業經本院一併判決，已如前述，是以，上開檢
    察官另行起訴被告涉犯施用第一級毒品犯行部分，應由該案
    （後案）受理法官另行諭知程序判決，附此敘明。
據上論結，應依刑事訴訟法第369條第1項前段、第371條、第364
條、第299條第1項前段，毒品危害防制條例第10條第1項、第2項
、第18條第1項前段 ，刑法第11條前段、第56條、第47條、第51
條第5款，判決如主文。
本案經檢察官乙○○到庭執行職務。
中    華    民    國    95    年    3    月  23       日
            刑事第八庭  審判長法  官  羅  得  村
                              法  官  巫  政  松
                              法  官  陳  宏  卿
上列正本證明與原本無異。
施用第一級毒品部分得上訴。其他不得上訴。
如不服本判決應於收受送達後十日內向本院提出上訴書狀，其未
敘述上訴之理由者並得於提起上訴後十日內向本院補提理由書（
均須按他造當事人之人數附繕本）。
                              書記官  顏  子  良
中    華    民    國    95    年    3    月    24     日
附錄本案論罪科刑法條全文：
毒品危害防制條例第十條第一項：
施用第一級毒品者，處六月以上五年以下有期徒刑。
毒品危害防制條例第十條第二項：
施用第二級毒品者，處三年以下有期徒刑。
                                                      Ａ


司法院資訊處製作；財團法人民間司法改革基金會備份。
